CARLOS RENATO ALVES

Rua: Araucárias, nº 115, Bairro Lúcio de Abreu

Tel.: 031 3351 6014 / 031 98809 6017 Contagem – MG - CEP: 32016 – 035 Brasileiro,41 anos, casado Habilitação categoria B cralves13@gmail.com

Conclusão: Dez/2017

Conclusão: Fev/2000

RESUMO

Graduado em Tecnologia e Normalização e Qualidade Industrial pelo CEFET-MG (4 anos), mesclando com experiência em qualidade processos (chão de fábrica) e coordenação de SGQ, o que possibilitou um crescimento técnico e de visão sistêmica da organização. Experiência de mais de 15 anos na área da Qualidade, sendo em Indústrias de Usinagem CNC e Convencional, Fundição de Alumínio, Injeção Plástica, Estamparia, Conjuntos Soldados e de Montagem/Manufatura (Produtos eletro-mecânicos, oxi-combustíveis, entre outros). Experiência em MASP, Ferramentas da Qualidade, APQP, PPAP, CEP, FMEA, MSA, CQI's 11, 12 e 23, Requisitos Fiat, auditorias internas de Gestão Report, PPA Fiat, SGQ ISO 9001 e ISO/TS 16949 e liderança de equipes.

OBJETIVO PROFISSIONAL

Analista / Coordenador / Supervisor da Qualidade, sendo em Garantia da Qualidade de Processos e/ou Sistema de Gestão da Qualidade.

FORMAÇÃO ACADÊMICA

- MBA em Gestão da Qualidade AVM Faculdade Integrada
- Curso Superior Tecnologia em Normalização e Qualidade Industrial CEFET/MG Conclusão: Dez/2009
- Técnico em Mecânica Industrial Colégio Técnico Vital Brasil
- Auditor Líder da ISO 9001:2008 / ISO/TS 16949:2009

QUALIFICAÇÃO PROFISSIONAL

- Re-certificação e Manutenção da ISO/TS16949:2009 na empresa Lear do Brasil, significativa melhoria quanto ao número de não conformidades apontadas ao final de um ciclo. (este resultado foi um dos motivos para o recebimento de um certificado de reconhecimento enviado pelo então CEO & Presidente América do Sul Lear Corporation). Outras empresas re-certificadas: Coplac Betim-MG e CMP Contagem-MG e participação na certificação ISO9001 na empresa Condor Equipamentos Industriais;
- Implantação da metodologia de auditorias escalonadas, conforme procedimento (matriz EUA) e adaptando-a ao QSB FIAT, efetuando melhorias e servindo de modelo para outras plantas Lear;
- Coordenação de grupos de melhoria utilizando metodologia WCM e PDCA;
- Elaboração e revisão de Fluxogramas e Mapas de Processos;
- Planejamento e realização das auditorias internas Report e PPA FIAT (Auditoria de Processo) e acompanhamento de auditorias externas junto aos Engenheiros de Qualidade Fornecedores FIAT e IVECO;
- Planejamento e realização de auditorias internas ISO 9001 e ISO/TS 16949 como Auditor Líder e de processo;
- Coordenação dos Inspetores de Qualidade (Processo e Recebimento) e Assistentes Técnicos na FIAT e IVECO;
- Redução de PPM externo e interno através de ações corretivas;
- Coordenação de reuniões de Análise Crítica, Resposta Rápida e definições de ações corretivas;
- Visita às plantas dos clientes FIAT e IVECO para análise de reclamações e suporte aos clientes;
- Treinamentos internos (TBI e documentação do SGQ);
- Participação em reuniões de revisão de PFMEA e responsável por revisão de Planos de Controle;

- Participação em grupo de gestão de desenvolvimento, representando a Qualidade de Processos (APQP);
- Responsável pela gestão de instrumentos de medição, controle de calibração e MSA;
- Análise e gestão do Controle Estatístico de Processo (CEP);
- Análise e gestão de PPAP (contatos com fornecedores para correções necessárias) e elaboração de documentação para amostras FIAT, VDAII para VW e MAN e de PPAP;
- Elaboração de gráficos de indicadores de desempenho KAI e KPI.

EXPERIÊNCIA PROFISSIONAL

• CMP – Componentes e Módulos Plásticos.

Função: Analista da Qualidade Pleno Período: maio 2015 – Atual

• Lear do Brasil – Fabricação de Assentos Automotivos.

Função: Analista da Qualidade Pleno Período: setembro 2012 – março 2015

• Coplac – Companhia de Planejamento Acústico.

Função: Coordenador da Qualidade Período: agosto 2011 – novembro 2011

Aethra Sistemas Automotivos.

Função: Analista da Qualidade Período: junho 2009 – agosto 2011

• Sila do Brasil Ltda.

Função: Auditor da Qualidade Período: julho 2007 – setembro 2008

• Condor Equipamentos Industriais.

Função: Técnico da Qualidade Período: junho 2002 – julho 2007

CONHECIMENTOS DE INFORMÁTICA E ATIVIDADES EXTRACURRICULARES

- Windows, Word, Excel e PowerPoint
- NBR ISO/TS 16949:2009 ComÊxito 16 horas
- NBR ISO 9001:2000/ Auditoria da Qualidade UBQ 16 horas
- Ferramentas da Qualidade União Brasileira para a Qualidade 16 horas
- Curso prático de estudos de MSA 4ª edição Interaction Plexus 16 horas
- Calibração de Instr. de Medição /Cálculo de Incerteza de Medição SENAI 20 horas
- MASP Metodologia de Análise de Solução de Problemas PRÓ-ISO 16 horas
- QSB/TS Quality System Basic Interaction Plexus 18 horas
- Gestão de Característica Report FIAT Interaction Plexus 17 horas
- CEP 2^a Edição Qualypró –16 horas
- Requisitos Específicos Fiat Interaction Plexus 27 horas
- Requisitos Específicos GM Interaction Plexus 18 horas
- Formação de Auditores Internos SGQ AETHRA 7,5 horas
- FMEA 4ª Edição − AETHRA − 15 horas
- PPAP 4ª Edição ComÊxito 12 horas
- APQP 2ª Edição ComÊxito 12 horas
- Liderança Catho Online 16 horas
- CQI 23 1ª Edição (Injeção de Plásticos)- Requisitos /Formação de Auditor Interaction Plexus 16 horas
- Exemplar Global-Certified ISO 9001:2008 Lead Auditor
 - AIAG ISO/TS 16949:2009 Supplier Auditor Certification (realização jun/2016) Interaction Plexus 40 horas
- CQI-11 e CQI-12 2ª Edição- Requisitos e Formação de Auditor Interno Interaction Plexus 16 horas